臺灣臺北地方法院民事判決
110年度訴字第6932號
原      告  吳宗霖  
訴訟代理人  簡玥慧  
被      告  棉花田社區管理委員會

法定代理人  王清龍  
訴訟代理人  張致祥律師
複代理人    朱星翰律師
上列當事人間請求准予退出管委會事件，本院判決如下：
    主  文
原告之訴駁回。
訴訟費用由原告負擔，其費用額確定為新臺幣壹萬柒仟參佰參拾
伍元。
    理  由
一、原告之訴，依其所訴之事實，在法律上顯無理由，法院得不
    經言詞辯論，逕以判決駁回之。關於訴訟費用額，應併予確
    定。民事訴訟法第249條第2項第2款、第249條之1第3項分別
    定有明文。
二、經查，本件原告起訴請求准予退出被告棉花田社區管理委員
    會，由原告自主管理等語。觀諸原告書狀所述，其係主張：
    被告棉花田社區管理委員會管理其所居住之棉花田社區不當
    ，故請求拒絕再由被告棉花田社區管理委員會管理棉花田社
    區，改由原告自行自主管理等語。原告本件援引民法第54條
    、第58條等規定為請求權基礎，請求退出（實即拒絕）被告
    棉花田社區管理委員會之管理；然有關被告棉花田社區管理
    委員會是否得繼續管理棉花田社區事宜，應依民法之特別法
    即公寓大廈管理條例相關規定定之，原告應不得援引上開民
    法規定為本件合法之請求權基礎；而原告於書狀中所另援引
    之公寓大廈管理條例相關規定，亦均非得判命「原告退出（
    拒絕）被告棉花田社區管理委員會管理、由原告自行自主管
    理」之請求權依據。故依原告於訴狀內記載之事實觀之，在
    法律上顯然不能獲得勝訴之判決，經本院於民國110年11月2
    6日裁定，命其於5日內補正，該裁定於同年月30日送達原告
    ，有送達證書足以證明（訴字卷第17頁），原告雖於同年12
    月6日、7日分別提出書狀表明補正，然所援引之法律依據仍
    非得判命「原告退出（拒絕）被告棉花田社區管理委員會管
    理、由原告自行自主管理」之請求權依據，所指稱之媒體報
    導臺北市賓樂計程車行案例，該案例亦非判命「退出管理委
    員會管理」之案例，故其補正顯然仍有欠缺。綜上，原告之
    訴在法律上顯無理由，經命補正仍未完成補正，爰依民事訴
    訟法第249條第2項第2款規定，不經言詞辯論，逕以判決駁
    回，並依同法第249條之1第3項規定，依附表確定原告應負
    擔之訴訟費用額如主文第2項所示。
三、訴訟費用負擔之依據：民事訴訟法第78條。　　　　
中　　華　　民　　國　　110 　年　　12　　月　　13　　日
                  民事第二庭  法　官  林伊倫
以上正本係照原本作成。
如對本判決上訴，須於判決送達後20日內向本院提出上訴狀。如
委任律師提起上訴者，應一併繳納上訴審裁判費。另應就應負擔
之訴訟費用額供擔保。
中　　華　　民　　國　　110 　年　　12　　月　　13　　日
                              書記官　黃品蓉
　　　　　　　　　 　　　　　　　　　 
附表（列為訴訟費用之數額）
編號 項  目 金  額   （新臺幣） 備  註 1 裁判費 1萬7,335元 有本院自行收納款項收據為證 合    計  1萬7,335元